臺灣臺北地方法院刑事判決　　　　　　　　　　　　九十二年度易字第二四八三號
　　公　訴　人　臺灣臺北地方法院檢察署檢察官
　　被　　　告　甲○○
右列被告因詐欺等案件，經檢察官聲請簡易判決處刑（九十二年度偵字第一二七九二
號），本院認不宜以簡易判決處刑，改依通常程序審理，判決如左：
    主  文
甲○○故買贓物，處有期徒刑月，如易科罰金，以佰元折算壹日。
    事  實
一、甲○○與劉慶玉（檢察官另案偵查起訴）前因任職同一保全公司而結識，因劉慶
    玉欲刷卡購物再將所購物品以較低價格賣還店家以換取現金使用，甲○○遂於民
    國九十一年五月二十日下午六時三十六分許陪同劉慶玉前往位於臺北市○○路○
    段三五六號之信基通訊行使用洪炎欽所新申請之萬泰商業銀行信用卡一張（卡號
    為0000000000000000號）刷卡消費，而於劉慶玉自行刷卡消費
    未通過後，甲○○由劉慶玉處得知上開信用卡為劉慶玉所竊得之物品，竟基於故
    買贓物之犯意，與劉慶玉約定以新臺幣（下同）二萬元之價格購買上開信用卡，
    劉慶玉並當場將上開信用卡交付與甲○○持有，甲○○則尚未支付二萬元之價款
    ，甲○○取得上開信用卡後因受不知情之友人陳龍輝要求刷卡購物，於同年月二
    十三日下午四時零八分許，在位於臺北市○○○路○段二七號之「橡木桶洋酒連
    鎖店」內，以信用卡在別處刷卡不過可能遭停卡為由委請店員林俊德試刷，林俊
    德即持甲○○所交付之上開信用卡試刷一元，而該信用卡仍未刷過，嗣於九十一
    年六月四日洪炎欽因遺失信用卡前往警局報案而循線查悉上情。
二、案經洪炎欽訴由臺灣臺北地方法院檢察署檢察官主動簽分偵辦。
    理  由
一、上開犯罪事實，業據被告甲○○於本院審理中坦白承認，核與證人洪炎欽、林俊
    德、陳龍輝、巫文臺、張美玲於警詢及偵查中證述情節相符，並有萬泰商業銀行
    信用卡中心所出具遭冒刷明細單在卷可資佐證，雖劉慶玉於警詢及偵查中否認有
    竊取洪炎欽所有信用卡及將該信用卡交付與被告之行為，然證人洪炎欽於警詢及
    偵查中證稱：伊原為京華城之保全人員，於離職前曾申請萬泰商業銀行信用卡，
    並留工作場所即京華城之地址以供銀行寄發信用卡，離職後接獲以前同事的通知
    要去領取信用卡，就於九十一年五月二十五日左右發現原放在京華城保全主任巫
    文臺辦公室抽屜內之信用卡遺失了，遂於同年月二十七日報案並辦理止付。劉慶
    玉為伊在京華城任職保全人員的夜班組長，伊並不認識被告等語；證人即京華城
    保全人員負責人巫文臺於偵查中證稱：伊不認識被告，劉慶玉是保全之夜班組長
    ，在事發前三個月都是夜班。而在京華城，伊有一間辦公室，其他同事共用一間
    ，而辦公室二十四小時都有人值勤，陌生人不能隨便進入，事發前為方便拿取資
    料而沒有鎖辦公室或辦公桌，伊辦公室內有每個同事的人事資料。洪炎欽的信用
    卡寄到後，由伊助理張美玲放在伊抽屜，並通知洪炎欽前來領取，等到洪炎欽來
    取時，才發現信用卡不見了，且經調查該信用卡遭盜刷資料，發現九十一年五月
    二十日凌晨有一筆二萬元之消費，而劉慶玉在同年月十九日又請假，且因劉慶玉
    常炫耀去三重喝花酒，又有財務糾紛，所以才懷疑是劉慶玉偷的。在九十二年三
    月十二日開庭時，被告曾在庭外對伊說劉慶玉叫被告將責任推給小黑等語；證人
    張美玲於警詢及偵查中證稱：伊在京華城擔任保全員，某天郵務哨的小姐打電話
    說有洪炎欽的信件，因為洪炎欽已經離職，所以伊就去幫忙拿信，看到是萬泰銀
    行寄給洪炎欽的信件，伊就將信件放在巫文臺抽屜裡，雖然沒有記錄證明收到萬
    泰商業銀行寄給洪炎欽的信件，但伊確實有收到等語，且劉慶玉竊取洪炎欽所申
    請之信用卡部分，亦經本院以九十二年度訴字第九三○號判決有罪，有判決書列
    印資料在卷可參，可知應以被告所言較與實情相符而堪採信，被告自白與事實相
    符，本件事證業已明確，被告犯行堪以認定。
二、核被告所為，係犯刑法第三百四十九條第二項之故買贓物罪（起訴書誤認被告係
    犯同條第一項之收受贓物罪，業經蒞庭檢察官於審判中予以更正）。爰審酌被告
    於本院審理中坦白承認犯行，並表示悔意，犯後態度尚佳，其犯罪手段及其行為
    對於洪炎欽及萬泰商業銀行所產生之財產上危害等情狀，量處如主文所示之刑，
    並諭知易科罰金之折算標準。
三、至於起訴書另載被告於九十一年五月二十日及同年月二十三日分別前往信基通訊
    行及橡木桶洋酒連鎖店連續盜刷洪炎欽遺失之信用卡而均未得逞，因認被告涉犯
    刑法第三百三十九條第三項、第一項連續詐欺取財未遂罪嫌部分，九十一年五月
    二十日部分，業經蒞庭檢察官當庭予以減縮，且遍觀全卷除被告陳述及洪炎欽信
    用卡曾在信基通訊行過卡之記錄外，並無任何證據可證明當次刷卡為被告所為。
    另九十一年五月二十三日部分，被告雖承認有交付信用卡供店員林俊德刷卡用之
    情，惟否認有何詐欺取財之意，並辯稱：九十一年五月二十三日，伊與友人陳龍
    輝在橡木桶洋酒連鎖店試喝酒，陳龍輝要求伊刷卡購物，伊才拿出劉慶玉交付之
    信用卡，伊有告知林俊德該信用卡在別處刷卡不過可能遭停卡，林俊德即持卡試
    刷一元，但信用卡並未通過等語，證人陳龍輝於偵查中亦稱：九十一年五月二十
    三日，伊與被告前往橡木桶洋酒連鎖店，試刷信用卡之情形就如被告所言等語；
    證人林俊德於偵查中亦稱：九十一年五月二十三日，伊在橡木桶洋酒連鎖店擔任
    店員，陳龍輝及被告有到店裡來，被告說卡可能停卡，不知道是否可用，伊就說
    刷刷看，即試刷一元，但沒有刷過等語，被告所辯核與證人上開證言相符，且由
    刷卡之金額僅一元亦可得證，應認被告於九十一年五月二十三日時交付信用卡係
    做試刷之用，並無詐欺取財之意，惟因檢察官認此部分與前開本院認定有罪部分
    為牽連犯之裁判上一罪關係而提起公訴，爰就此部分不另為無罪之諭知。
據上論斷，應依刑事訴訟法第四百五十二條、第二百九十九條第一項前段，刑法第三
百四十九條第二項、第四十一條第一項前段，罰金罰鍰提高標準條例第一條前段、第
二條，判決如主文。
本案經檢察官方伯勳到庭執行職務
中　　　華　　　民　　　國　　九十三　　年　　　五　　　月　　二十五　　日
                              臺灣臺北地方法院刑事第一庭
                                  審判長法  官    陳興邦
                                        法  官    劉亭柏
                                        法  官    唐于智
右正本證明與原本無異。
如不服本判決，應於判決送達後十日內向本院提出上訴狀（應抄附繕本）。告訴人或
被害人如對於本判決不服者，應具備理由請求檢察官上訴，其上訴期間之計算係以檢
察官收受判決正本之日期為準。
                                        書記官    陳俐妙
中　　　華　　　民　　　國　　九十三　　年　　　五　　　月　　二十五　　日
附錄本案論罪法條
刑法第三百四十九條
收受贓物者，處三年以下有期徒刑、拘役或五百元以下罰金。
搬運、寄藏、故買贓物或為牙保者，處五年以下有期徒刑、拘役或科或併科一千元以
下罰金。
因贓物變得之財物，以贓物論。
